# 处置评估增值子公司没提完的折旧计入哪里

提问人：cyj946616326 时间：2021-12-15 17:01:53
陈版主您好：
请教您关于评估增值处置子公司合并层抵消问题，A公司 2011 年 1 月 1 日收购B公司90%股权，固定资产评估增值 100 万元，合并层做借：固定资产100 万 贷：资本公积 100 万，于 2012 年 6 月 30 日处置子公司全部股权， 2011 年已计提 10 万元折旧，请问， 2012 年年末A公司做合并报表的时候，资本公积 100 万直接转入未分配利润，未提完的折旧直接计入投资收益科目吗

回答人：chenyiwei
合并报表层面的处置损益是根据处置价款与被处置子公司的净资产在合并报表层面的价值（以购买日公允价值为基础持续计算到处置日的金额）为基础计算的，因此这部分尚未折旧或摊销完的评估增值额在合并报表层面最终体现为冲减投资处置损益。另外强调一点：非同一控制下企业合并中的购买方合并报表是不应因该项企业合并而产生资本公积影响的。这个错误常犯，请务必注意。